臺灣高等法院臺中分院刑事判決　　　 100年度上訴字第1563號
上　訴　人
即　被　告　吳智琮
選任辯護人　王耀賢　律師
上列上訴人因毒品危害防制條例案件，不服臺灣臺中地方法院10
0年度訴字第1222號中華民國100年6月9日第一審判決（起訴案號
：臺灣臺中地方法院檢察署100年度毒偵字第328號），提起上訴
，本院判決如下：
    主  文
上訴駁回。
    犯罪事實
一、吳智琮前曾於民國96年12月12日，因違反槍砲彈藥刀械管制
    條例案件，由臺灣臺中地方法院以96年度訴字第3576號判處
    有期徒刑6月，得易科罰金確定，並已於97年1月23日易科罰
    金執行完畢。其復曾因施用毒品案件，經送執行觀察、勒戒
    後，因經評定無繼續施用毒品之傾向，於96年9月12日執行
    完畢釋放，並由臺灣臺中地方法院檢察署檢察官以96年度毒
    偵字第3787號案件為不起訴之處分確定。詎仍不知警惕，明
    知海洛因、甲基安非他命分別為毒品危害防制條例第2條第2
    項第1款、第2款所列管之第一級毒品、第二級毒品，不得非
    法施用、持有，竟於上開觀察、勒戒執行完畢釋放後之5年
    內：（一）另行基於施用第二級毒品甲基安非他命之犯意，
    於99年12月22日【起訴書誤載為21日，惟已由到庭檢察官更
    正為22日，以下犯罪事實欄一、（二）所載部分亦同】上午
    7時許，在其位於臺中市東勢區（臺中縣市於99年12月25日
    改制為直轄市前則為臺中縣東勢鎮，下同）東蘭路54之40號
    居所內，以將其向真實姓名、年籍均不詳之「邱木新」（未
    經查獲）所購入之少許甲基安非他命，放入其所有之玻璃球
    吸食器1支（已扣案）內，以火燒烤再吸其煙霧之方式，施
    用第二級毒品甲基安非他命一次；（二）又另行基於施用第
    一級毒品海洛因之犯意，於前揭99年12月22日上午7時許施
    用甲基安非他命完畢後之同日某時，在同上居所，以將其向
    前開真實姓名、年籍均不詳之「邱木新」所購入之海洛因，
    取微量摻入香菸內點燃吸食之方式，施用第一級毒品海洛因
    1次。嗣於99年12月22日上午8時許，為警循線持臺灣臺中地
    方法院核發之搜索票（99年度聲搜字第4101號），前至其前
    址居所執行搜索，並起獲其所有於上開犯罪事實欄一、（二
    ）所示時、地，取之施用剩餘之海洛因3包（含包裝袋3個，
    其內海洛因驗前淨重合計2.40公克、驗餘淨重2.30公克，空
    包裝總重1.29公克）、其所有供前開犯罪事實欄一、（一）
    所示施用甲基安非他命1次所用之吸食器1支，及其所有預備
    用以裝放海洛因、甲基安非他命外出施用之分裝夾鏈袋1包
    （尚未使用過）等物扣案，且於該日上午10時45分許經其同
    意為警採尿送驗，檢驗結果呈海洛因代謝物嗎啡及甲基安非
    他命之陽性反應而查獲。
二、案經彰化縣警察局和美分局報請臺灣臺中地方法院檢察署檢
    察官偵查起訴。
    理  由
一、證據能力方面：
    本件被告吳智琮及其選任辯護人對於以下所引用之證據，已
    於本院明示同意作為證據（見本院卷第27頁反面），且查：
（一）按法院或檢察官依刑事訴訟法第208條規定囑託醫院、學
      校或其他相當之機關、團體為鑑定時，祇須其以言詞或書
      面提出之鑑定報告，符合刑事訴訟法第206條第1項、第20
      8條所規定之形式要件，即具有證據能力，此即屬於刑事
      訴訟法第159條第1項所稱「法律有規定」之特別情形。而
      刑事訴訟之鑑定，為證據調查方法之一種，係指由具有特
      別知識經驗之人或機關，就特別需要特殊知識經驗之事項
      ，予以鑑識、測驗、研判及斷定，供為法院或檢察官認定
      事實之參考。刑事訴訟法第198條規定：「鑑定人由審判
      長、受命法官或檢察官就下列之人選任一人或數人充之：
      一、就鑑定事項有特別知識經驗者。二、經政府機關委任
      有鑑定職務者。」，同法第208第1項前段規定：「法院或
      檢察官得囑託醫院、學校或其他相當之機關、團體為鑑定
      」即本此旨。上級檢察機關首長基於辦案實務需要，函示
      指定某類特殊案件之待鑑事項，囑託某一或某些特別具有
      該項專門知識經驗之機關，予以鑑定，並非法所不許。從
      而，警察機關逕依該函示辦理，按諸檢察一體及檢察官指
      揮調、偵查之原則，難認於法不合，最高法院96年度臺上
      字第4177號刑事判決亦論述詳盡。本件卷附詮昕科技股份
      有限公司出具之濫用藥物尿液檢驗報告（見警卷第4頁）
      、法務部調查局濫用藥物實驗室鑑定書（見原審卷第11頁
      ）各1份，係由警察機關依照上級檢察機關首長函示指示
      分別送請上開單位檢驗、鑑定，又卷附行政院衛生署草屯
      療養院鑑定書1件（見原審卷第14-15頁），則係由臺灣臺
      中地方法院依刑事訴訟法第208條之規定囑託鑑定，並均
      分別載明鑑驗之方法、數據及各該檢驗、鑑定之結果，已
      符合鑑定報告之法定記載要件，依據刑事訴訟法第159條
      之立法理由及同法第206條規定，自具有證據能力。
（二）警方於99年12月22日上午8時許，在被告位於臺中市○○
      區○○路54之40號居所查扣之海洛因3包（含包裝袋3個，
      其內海洛因驗前淨重合計2.40公克、驗餘淨重合計2.30公
      克，空包裝總重1.29公克）、吸食器1支、分裝夾鏈袋1包
      ，及與本案無關而經臺灣臺中地方法院100年度訴字第458
      號（即被告吳智琮另案涉犯販賣第二級毒品罪之案件）刑
      事判決（見原審卷第27-34頁）認定為被告供販賣所用之
      甲基安非他命8包（驗餘合計淨重117.6488公克）、未含
      法定毒品成分之白粉5包（警方扣押物品清單誤載為海洛
      因）、電子磅秤1個、NOKIA廠牌行動電話1支（含0000000
      000號門號卡1枚）等物（詳見下列理由欄五所載），因均
      非屬供述證據而無傳聞法則之適用，且上開扣案物品係依
      法定程序合法所扣得，有臺灣臺中地方法院99年度聲搜字
      第4101號搜索票、搜索扣押筆錄、扣押物品目錄表（見警
      卷第8、9-13頁）各1份在卷可稽，復查無其他證據足以證
      明係執法人員以違法手段所取得，當具有證據能力。
（三）按被告之自白，非出於強暴、脅迫、利誘、詐欺、疲勞訊
      問、違法羈押或其他不正之方法，且與事實相符者，得為
      證據，刑事訴訟法第156條第1項定有明文。本件被告於警
      詢、原審及本院均自白犯罪【惟其於警詢自白上開施用第
      一級毒品海洛因、第二級毒品甲基安非他命之時間，誤陳
      為99年12月21日，且已據被告於原審及本院更正陳明前開
      施用之日期應為99年12月22日（分見警卷第3頁、原審卷
      第37頁、第41頁反面、本院卷第28頁、第45頁），被告於
      本院並供承：伊於99年12月22日上午7時許，係先施用甲
      基安非他命，再於前揭施用甲基安非他命完畢後之同日某
      時施用海洛因等語（見本院卷第28頁）】，且於本院審理
      時均未曾提出其於警詢、原審有何遭受強暴、脅迫、利誘
      、詐欺、疲勞訊問、違法羈押或其他不正之方法，始為自
      白之主張，是以被告於警詢、原審及本院所為之自白，自
      均有證據能力。
（四）按刑事訴訟法第159條之5規定：「（第1項）被告以外之
      人於審判外之陳述，雖不符前4條之規定，而經當事人於
      審判程序同意作為證據，法院審酌該言詞陳述或書面陳述
      作成時之情況，認為適當者，亦得為證據。（第2項）當
      事人、代理人或辯護人於法院調查證據時，知有第159條
      第1項不得為證據之情形，而未於言詞辯論終結前聲明異
      議者，視為有前項之同意」，其立法意旨在於傳聞證據未
      經當事人之反對詰問予以核實，原則上先予排除，惟若當
      事人已放棄詰問或未聲明異議，基於證據資料愈豐富，愈
      有助於真實發現之理念，且強化言詞辯論原則，法院自可
      承認該傳聞證據例外擁有證據能力。經查，有關下述其餘
      所引用未符合刑事訴訟法第159條之1至第159條之4規定之
      證據，業經本院於審理時當庭直接提示而為合法之調查，
      檢察官、被告及其選任辯護人均未於言詞辯論終結前聲明
      異議（見本院卷第43頁反面至第44頁），本院審酌前開證
      據作成或取得之狀況，並無非法或不當之情事，故認為適
      當而得以作為證據，是前開證據依刑事訴訟法第159條之5
      之規定，具有證據能力。
二、訊據被告吳智琮對於上揭如犯罪事實欄一、（一）、（二）
    所示施用第二級毒品甲基安非他命、施用第一級毒品海洛因
    各1次之犯行均坦承不諱，且經被告於警詢、原審時自白【
    被告於警詢自白有施用甲基安非他命、海洛因各1次之犯行
    ，然其誤陳施用日期為99年12月21日之部分，已據被告於原
    審及本院更正陳明應為同年月22日，並據到庭檢察官將起訴
    書誤載之犯罪日期99年12月21日，更正為同年月22日，參見
    上理由欄一、（三）所述及本院卷第28頁】；又被告於99年
    9月22日上午10時45分許為警採集之尿液，經送檢驗之結果
    ，確呈海洛因代謝物嗎啡及甲基安非他命之陽性反應，有詮
    昕科技股份有限公司出具之濫用藥物尿液檢驗報告1件（見
    警卷第4頁）在卷可稽；再被告自承其於如犯罪事實欄一、
    （二）取微量施用剩餘之扣案白粉3包（含包裝袋3個），經
    送檢驗之結果，均含有海洛因成分，送驗淨重合計2.40公克
    、驗餘淨重2.30公克，空包裝總重1.29公克等情，有法務部
    調查局濫用藥物實驗室鑑定書1份（見原審卷第11頁）在卷
    可憑，足認被告於本院之自白與事實相符而為可信。此外，
    復有臺灣高等法院被告前案紀錄表1份（見本院卷第17-19頁
    ）在卷可考，並有上開驗餘之海洛因3包（含包裝袋3個）、
    被告所有供前開犯罪事實欄一、（一）所示施用甲基安非他
    命1次所用之吸食器1支，及其所有預備用以裝放海洛因、甲
    基安非他命外出施用之分裝夾鏈袋1包（尚未使用過）等物
    扣案可佐，本件事證明確，被告前揭施用甲基安非他命、海
    洛因各1次之犯行均洵足認定。
三、查毒品危害防制條例前於92年7月9日修正公布，並自93年1
    月9日施行，其中第20條（該條文嗣於98年5月20日修正公布
    增訂第4項之規定，至第20條第1項至第3項之條文內容則均
    未修正）、第23條將施用毒品之刑事處遇程序，區分為「初
    犯」及「5年內再犯」、「5年後再犯」。依其立法理由之說
    明：「初犯」，經觀察、勒戒或強制戒治後，應為不起訴處
    分或不付審理之裁定；經觀察、勒戒或強制戒治執行完畢釋
    放後，「5年內再犯」者，因其再犯率甚高，原實施之觀察
    、勒戒及強制戒治既已無法收其實效，爰依法追訴或裁定交
    付審理。至於經觀察、勒戒或強制戒治執行完畢釋放後，「
    5年後再犯」者，前所實施之觀察、勒戒或強制戒治已足以
    遮斷其施用毒品之毒癮，為期自新及協助其斷除毒癮，仍適
    用「初犯」規定，先經觀察、勒戒或強制戒治之程序。從而
    依修正後之規定，僅限於「初犯」及「5年後再犯」二種情
    形，始應先經觀察、勒戒或強制戒治程序。倘被告於5年內
    已再犯，經依法追訴處罰，縱其第3次（或第3次以上）再度
    施用毒品之時間，在初犯經觀察、勒戒或強制戒治執行完畢
    釋放5年以後，已不合於「5年後再犯」之規定，且因已於「
    5年內再犯」，顯見其再犯率甚高，原實施觀察、勒戒或強
    制戒治，已無法收其實效，即應依該條例第10條處罰。至於
    第3次（或第3次以上）施用毒品之時間，是否宜有期間限制
    ？以多久為適宜？則分屬刑事政策、專門醫學之範圍，非審
    判機關所能決定，有待循立法途徑解決（最高法院97年度第
    5次刑事庭會議決議意旨、最高法院97年度臺非字第540號刑
    事判決意旨參照）。本件被告前曾因施用毒品案件，經送執
    行觀察、勒戒後，因經評定無繼續施用毒品之傾向，於96年
    9月12日執行完畢釋放，並由臺灣臺中地方法院檢察官檢察
    官以96年度毒偵字第3787號案件為不起訴之處分確定，有上
    揭臺灣高等法院被告前案紀錄表1份在卷可憑，是檢察官就
    本案被告所為於上開觀察、勒戒執行完畢釋放後5年內再犯
    之施用第二級毒品甲基安非他命、施用第一級毒品海洛因
    各1次之犯行提起公訴，核與毒品危害防制條例第23條第2項
    之規定相合。
四、按海洛因係毒品危害防制條例第2條第2項第1款所定之第一
    級毒品，而甲基安非他命則係同條例第2條第1項第2款所定
    之第二級毒品，均不得非法施用。核被告如犯罪事實欄一、
    （一）所為，係犯毒品危害防制條例第10條第2項之施用第
    二級毒品罪；其如犯罪事實欄一、（二）所為，則係犯同條
    例第10條第1項之施用第一級毒品罪。其為供施用第一級毒
    品及第二級毒品而持有各該級毒品（未達於毒品危害防制條
    例第11條第3項所定第一級毒品純質淨重10公克以上、同條
    第4項所定第二級毒品純質淨重20公克以上）之低度行為，
    應各為施用之高度行為所吸收，均不另論罪。被告所犯上開
    2罪間，犯意各別，罪質互殊，應予分論併罰。又被告前曾
    於96年12月12日，因違反槍砲彈藥刀械管制條例案件，由臺
    灣臺中地方法院以96年度訴字第3576號判處有期徒刑6月，
    得易科罰金確定，並已於97年1月23日易科罰金執行完畢，
    有臺灣高等法院被告前案紀錄表1份在卷可考，被告於5年以
    內故意再犯本件有期徒刑以上之2罪，均為累犯，應依刑法
    第47條第1項之規定，各加重其刑。再被告於警詢所供出之
    海洛因、甲基安非他命毒品來源即真實姓名、年籍均不詳之
    「邱木新」（見警卷第2頁反面），因被告僅提供「邱木新
    」之人名，而無其住居所及通訊工具等資料可供追查，故警
    方無法依被告之供述而查獲「邱木新」等情，有行政院海岸
    巡防署海岸巡防總局中部地區巡防局100年3月10日彰化機字
    第1000002894號函附之職務報告1份（見原審卷第16-17頁）
    可資為佐，是被告自無毒品危害防制條例第17條第1項規定
    之適用，附為敘明。
五、原審法院以被告施用第一級毒品海洛因、施用第二級毒品甲
    基安非他命各1次之犯行，罪證明確，適用毒品危害防制條
    例第10條第1項、第2項、第18條第1項前段，刑法第11條、
    第47條第1項、第51條第5款、第38條第1項第2款等規定，說
    明被告上開所犯2罪，應予數罪併罰，且均應依刑法第47條
    第1項之規定論以累犯並加重其刑，並審酌被告前曾因施用
    毒品案件，經送執行觀察、勒戒，仍未知警惕，於觀察、勒
    戒執行完畢釋放後之5年內，再犯本件施用第一級毒品、施
    用第二級毒品之2罪，足見其雖經觀察、勒戒之治療程序，
    仍未徹底戒除惡習遠離毒害，顯未能善體國家設置觀察、勒
    戒機構，協助毒品施用者戒除毒害之良法美意，惟念及施用
    毒品本質上係戕害自身健康之行為，尚未嚴重破壞社會秩序
    或侵害他人權益，暨其犯罪之動機、目的、所生危害等一切
    情狀，就被告上開所為施用第一級毒品罪、施用第二級毒品
    罪，分別判處有期徒刑7月、4月，應執行有期徒刑10月，且
    就從刑部分敘明扣案之第一級毒品海洛因3包，屬毒品危害
    防制條例第2條第2項第1款所定之第一級毒品，又用以包裹
    、固定上開海洛因之包裝袋，因與其內之海洛因粉末難以完
    全析離，俱視為一體，不問屬於犯人與否，應依毒品危害防
    制條例第18條第1項前段之規定，均宣告沒收銷燬之。另送
    驗粉末檢品5包，均未發現含法定毒品成分，有上揭法務部
    調查局濫用藥物實驗室鑑定書在卷可參，非屬違禁物，與經
    鑑驗耗損而滅失之海洛因，均不另行諭知沒收銷燬。又扣案
    之吸食器1支，係被告所有供施用第二級毒品甲基安非他命
    所用之物；另扣案之空分裝夾鏈袋1包，係被告用以分裝包
    裹海洛因、甲基安非他命，易於攜帶施用所用之物，而屬被
    告供施用毒品犯罪預備之物，爰分別依刑法第38條第1項第2
    款之規定宣告沒收之。再按毒品危害防制條例第18條第1項
    前段：「查獲之毒品，不問屬於犯人與否，均沒收銷燬之」
    之規定，乃刑法第38條第1項第1款之特別規定，至該法條所
    稱「查獲」之毒品，係指有罪判決書於事實欄，已經認定為
    被告有罪事實之毒品而言。又沒收為從刑之一種，依主從不
    可分原則，應附隨於主刑同時宣告之，若無主刑，則從刑即
    無所附麗（最高法院92年度臺上字第5391號、94年度臺上字
    第5984號判決要旨參照），扣案之第二級毒品甲基安非他命
    8包，為被告另犯販賣第二級毒品後罪所剩餘之物，與本案
    無關，並經臺灣臺中地方法院100年度訴字第458號被告販賣
    毒品案件宣告沒收銷燬之，爰不併於本案宣告沒收銷毀之。
    另警方於上揭時地同時扣得之電子磅秤1臺，因被告否認係
    其所有，且查無證據證明係被告所有供本案施用毒品犯罪所
    用之物；扣案之門號0000000000號行動電話（含SIM卡1張）
    1支，係被告所有供平日聯繫所用之物，亦查無其他積極證
    據證明與本案犯罪有關，又非屬違禁物，爰均不併予宣告沒
    收之等情。核原審判決上開認事用法均無不當，量刑亦稱妥
    適。被告上訴意旨雖以：（一）被告犯後自白、態度良好、
    已有悔意，且被告雖然受毒癮驟起所惑而致一時喪失自制力
    ，於上開時、地施用毒品，但犯罪之動機與目的無非僅在未
    能善予克制一時萌生之毒癮，非在對於他人或社會製造任何
    傷害或危險，是由此面向觀之，被告之惡性當非甚重，被告
    僅係自身施用第一級毒品海洛因及第二級毒品甲基安非他命
    ，並未提供上開毒品予他人使用，更未販賣毒品予他人以牟
    利，是被告本件施用毒品犯行所肇之危險或損害，亦非重大
    ，尚稱輕微，原審判決前開量刑有略重之嫌；（二）被告未
    有販賣第二級毒品甲基安非他命之犯行，扣案之甲基安非他
    命8包非用於販賣，係被告供己施用之毒品，應於本案諭知
    沒收銷燬；（三）被告於99年12月22日已分別有施用海洛因
    、甲基安非他命之行為，則扣案之吸食器1支及夾鏈袋1包，
    應屬被告供施用毒品犯罪所用之物，原審判決認扣案之吸食
    器1支、分裝夾鏈袋1包係屬被告供施用毒品犯罪預備之物，
    有所未當云云而提起上訴。然查：（一）按量刑之輕重，係
    屬事實審法院得依職權自由裁量之事項，苟於量刑時，已依
    行為人之責任為基礎，並斟酌刑法第57條所列情狀，而未逾
    越法定範圍，又未濫用其職權，即不得遽指為違法（最高法
    院98年度臺上字第6660號判決意旨參照）。原審判決已載明
    被告坦承犯行之犯罪後態度，並斟酌被告之犯罪動機、目的
    ，被告前曾經執行觀察、勒戒完畢釋放後5年內再犯，惟念
    及施用毒品本質上係戕害自身健康之行為，尚未嚴重破壞社
    會秩序或侵害他人權益之惡性程度等各情，對被告所為上開
    施用海洛因、施用甲基安非他命各1次之犯行，在法定刑之
    範圍內分別予以量刑及定應執行刑，且酌以毒品危害防制條
    例第10條所規定：「（第1項）施用第一級毒品者，處6月以
    上5年以下有期徒刑。（第2項）施用第二級毒品者，處3年
    以下有期徒刑。」之刑度，及被告有刑法所定累犯應加重其
    刑之事由，原審判決對於被告所為上揭施用第一級毒品罪、
    施用第二級毒品罪，分別量處有期徒刑7月、4月，應執行有
    期徒刑10月，實無過重之情事。再本案被告所為係施用第一
    級毒品、施用第二級毒品犯行，被告請求審酌與本案犯行無
    關之其未提供毒品予他人使用，更未販賣毒品予他人牟利之
    事由，作為量刑之參考，顯屬無據。被告未指摘原審判決在
    量刑上有何足以影響判決本旨之不當或違法，而構成應予撤
    銷之具體事由，徒執原審判決已審酌為量刑標準之被告犯罪
    動機、目的、惡性程度及被告犯罪後態度等情，請求再據以
    從輕量刑，自非有理由。（二）又扣案之甲基安非他命8包
    （驗餘淨重合計117.6488公克），業經檢察官偵查之後，認
    係被告販賣之毒品，而另案起訴；臺灣臺中地方法院100年
    度訴字第458號案件審理後，亦認定此為被告供販賣所用之
    第二級毒品，有該案刑事判決1份（見原審卷第27-34頁）在
    卷可稽，且有行政院衛生署草屯療養院鑑定書1份（見原審
    卷第14-15頁）在卷可考。上開8包甲基安非他命淨重高達上
    百公克，檢察官指訴此係供被告販賣之毒品，並非無據，原
    審判決未於本案宣告沒收銷燬，於法並無不合。而被告於如
    犯罪事實欄一、（一）所示供己施用之甲基安非他命，既已
    因施用完畢而耗盡滅失，亦無須宣告沒收銷燬；被告空言以
    上揭扣案淨重高達上百公克之甲基安非他命均係供以施用、
    並非販賣所用云云而執為上訴之詞，尚非可採而無理由。（
    三）再原審判決係認扣案之吸食器1支，屬被告所有供施用
    甲基安非他命犯罪所用之物，而依刑法第38條第1項第2款之
    規定予以諭知沒收之【見原審判決第4、5頁之二、（三）、
    4、（3）所載】；被告以原審判決認定前開吸食器1支係被
    告供犯罪預備所用之物云云，容有誤會。又扣案被告所有、
    尚未使用過之分裝夾鏈袋1包，係被告有意供以裝放海洛因
    、甲基安非他命外出施用之物等情，已據被告於警詢及原審
    審理時供明（見警卷第1頁反面、原審卷第41頁），被告於
    本院更陳稱：上開扣案之空分裝夾鏈袋1包，還沒有裝放過
    毒品供施用等語（見本院卷第29頁）。是扣案之分裝夾鏈袋
    1包，被告雖有意裝放海洛因、甲基安非他命外出施用，惟
    實際上既未曾使用過，原審判決依被告前開於警詢及原審審
    理時之供述，認定上開扣案之分裝夾鏈袋1包，係被告供施
    用海洛因、甲基安非他命犯罪預備之物，而依刑法第38條第
    1項第2款之規定併為宣告沒收之，並無不合。被告以上開扣
    案未曾使用過之分裝夾鏈袋1包，係屬本案施用第一級毒品
    、施用第二級毒品犯罪所用（非預備）之物云云而提起上訴
    ，自無可採。綜上所陳，被告前揭上訴均為無理由，應予駁
    回。
據上論斷，應依刑事訴訟法第368條，判決如主文。
本案經檢察官李慶義到庭執行職務。
中    華    民    國   100    年    9     月    28    日
            刑事第八庭  審判長法  官  廖  柏  基
                              法  官  梁  堯  銘
                              法  官  李  雅  俐
以上正本證明與原本無異。
施用第一級毒品部分得上訴；施用第二級毒品部分不得上訴。
如不服本判決應於收受送達後十日內向本院提出上訴書狀，其未
敘述上訴之理由者，並得於提起上訴後十日內向本院補提理由書
（均須按他造當事人之人數附繕本）「切勿逕送上級法院」。
                              書記官  李  妍  嬅
中    華    民    國   100    年    9     月    28    日
附錄論罪科刑法條：
毒品危害防制條例第10條：
施用第一級毒品者，處6月以上5年以下有期徒刑。
施用第二級毒品者，處3年以下有期徒刑。